臺灣高等法院民事判決　　　　　　　　 95年度重上字第389號
上　訴　人　乙○○
訴訟代理人　唐達興律師
複代理　人　羅瑞洋律師
　　　　　　余西鈞律師
上　訴　人　保強建設開發股份有限公司
法定代理人　甲○○
訴訟代理人　洪珮琪律師
複代理　人　詹儒樺律師
上列當事人間請求給付酬金等事件，上訴人對於中華民國95年6
月9日臺灣士林地方法院93年度重訴字第301號第一審判決提起上
訴，經本院於96年1月9日言詞辯論終結，判決如下：
    主  文
原判決關於命保強建設開發股份有限公司給付超過新台幣佰
拾壹萬捌仟陸佰柒拾壹元本息部分，及該部分假執行之宣告，暨
命保強建設開發股份有限公司負擔訴訟費用之裁判均廢棄。
前開廢棄部分，乙○○在第一審之訴及假執行之聲請均駁回。
保強建設開發股份有限公司其餘上訴駁回。
乙○○上訴駁回。
第一審關於命保強建設開發股份有限公司負擔訴訟費用部分，及
第二審訴訟費用關於保強建設開發股份有限公司上訴部分，由乙
○○負擔 18%，餘由保強建設開發股份有限公司負擔。第二審訴
訟費用關於乙○○上訴部分，由乙○○負擔。
    事實及理由
一、本件上訴人乙○○起訴主張：保強建設開發股份有限公司（
    下稱保強建設公司）投資興建台北市政府捷運新店線七張站
    聯合開發大樓，經由乙○○引薦及整合基地各地主與保強建
    設公司簽立合建契約，而於民國（下 同）86年9月26日與乙
    ○○簽定系爭合約書，依系爭合約書第３條約定，乙○○為
    保強建設公司居間媒介協助取得捷運新店縣七張站聯合開發
    大樓基地內私有地主面積逾2/3或人數及面積各逾1/2以上與
    保強建設公司完成簽訂合建契約書，保強建設公司於取得建
    築執照後，即應給付系爭合約書第2條所約定之全部報酬。
    保強建設公司雖已將聯合開發契約移轉訴外人樺福建設開發
    股份有限公司（下稱樺福公司），惟樺福公司既已完成開發
    案，保強建設公司仍有給付報酬義務。爰請求保強建設公司
    應給付新台幣（下同）148,222,500元，及自93年12月3日起
    至清償日止，按週年利率5%計算之利息。
二、上訴人保強建設公司則以：系爭合約書第１條明定，乙○○
    願繼續為保強建設公司完成開發案「以實現聯開成果」，即
    明確揭示乙○○「協助保強建設公司完成聯合開發大樓」為
    系爭合約之目的。然乙○○於簽約後，除完成系爭合約書第
    3 條第1款及第2款約定外，對於聯合開發案均未再聞問，且
    因乙○○未提供協助致保強建設公司與公、私地主權益分配
    協商未果，保強建設公司不得已經台北市政府、乙○○及其
    他私地地主之同意，將聯合開發契約移轉予第三人樺福公司
    ，保強建設公司並無不正當移轉情事，乙○○請求給付報酬
    其條件自前揭權利移轉之後自未成就。且系爭合約書所謂「
    完成本開發案」係指取得建築物使用執照，並辦妥建物所有
    權第一次登記後交屋而言，非如乙○○所稱基地內私有地主
    與保強建設公司完成簽約即屬開發案完成。系爭合約第３條
    各付款條件之約定僅為預付性質，倘捷運大樓未完成，則契
    約目的不達，各款約定及付款條件即無法成就，上訴人乙○
    ○即無權請求報酬等語置辯。
三、原審對於上訴人乙○○之請求，判決：保強建設公司應給付
    乙○○18,175,703元，及自93年12月 3日起至清償日止，按
    年息5%計算之利息，並依聲請宣告假執行，及駁回乙○○其
    餘之訴及假執行之聲請。乙○○不服，於後開範圍提起上訴
    ，求為判決：(一)原判決關於後開第 2項不利於乙○○之部分
    廢棄。(二)前開廢棄部分，保強建設公司應再給付乙○○130,
    046,797元，及自93年12月3日起至清償日止，按年息5%計算
    之利息。暨願供擔保請准宣告假執行，並請求駁回保強建設
    公司之上訴。上訴人保強建設公司則求為判決駁回乙○○之
    上訴，如受不利益之判決，願供擔保請准免為假執行，並提
    起上訴，求為廢棄原審不利保強建設公司之判決，並駁回乙
    ○○於原審之訴及假執行之聲請。
四、經查，(一)兩造於86年9 月26日簽訂系爭合約書，由乙○○引
    薦及整合基地各地主與保強建設公司簽立合建契約，迄87年
    11月3 日止，保強建設公司經由乙○○引薦而與聯合開發案
    基地內私有地主，簽訂面積達952.74坪，已逾基地內私有地
    主面積2/3以上。(二)保強建設公司並於89年1月間獲台北市政
    府核定為捷運聯合開發案投資人。(三)嗣保強建設公司於92年
    8月5日，將聯合開發案投資人權利讓與樺福公司，由樺福公
    司為聯合開發案建築執照申請人，並於94年11月下旬變更樺
    福公司為工地起造人，且依五方契約書，保強建設公司就樺
    福公司承擔聯合開發投資契約對台北市政府負連帶保證責任
    ，迄今尚未解除。(四)保強建設公司依系爭合約書第3條第1款
    給付乙○○酬金400 萬元。(五)對附表所示有關之數據。(六)本
    件法定遲延利息應自93年12月3 日起算等事實，為兩造所不
    爭，並有合約書、台北縣政府建造執照、轉帳傳票、支票、
    台北都會區大眾捷運系統土地聯合開發投資契約書、協議書
    、五方契約書、台北市政府93年7月19日府捷聯字第0931912
    4600號函可證（見原審卷1第17頁至19頁、82頁至84頁、118
    頁至134頁、卷3第16頁至29頁、45頁至49頁、50頁至51頁）
    ，堪信為真。
五、上訴人乙○○主張：依系爭合約書第３條約定，乙○○為保
    強建設公司居間媒介，協助取得捷運新店縣七張站聯合開發
    大樓基地內私有地主面積逾2/3或人數及面積各逾1/2以上，
    與保強建設公司完成簽訂合建契約書，保強建設公司於取得
    建築執照後，即應給付系爭合約書第２條所約定之全部報酬
    云云。上訴人保強建設公司則抗辯：系爭合約書第１條明定
    ，乙○○願繼續為保強建設公司完成開發案「以實現聯開成
    果」，即明確揭示乙○○「協助保強建設公司完成聯合開發
    大樓」為系爭合約之目的，故乙○○之工作非僅媒介簽訂合
    建契約書而已等語。經查：
  (一)系爭合約書第1條約定：「甲方（ 即保強建設公司）肯定乙
    方（即乙○○）‧‧‧適時引薦甲方主辦本開發案所為之一
    切努力，乙方亦願『繼續』為甲方『完成』本開發案，以『
    實現聯開成果』」；第3條約定報酬支付之方式，依7種不同
    情形為支付報酬之期限（最高法院87年度台上字第1205號判
    例參照）；第4條約定保強建設公司得扣除報酬之情形；第5
    條其他事項第１款約定：「乙方推薦楊瑞平建築師為本開發
    案受任建築師，‧‧‧甲方與建築師間如有不同意見時，『
    乙方同意協商解決』，不得有礙聯開業務之進行」；第３款
    約定：「本合約未訂事項而為『乙方應屬責任者』，乙方同
    意以誠信原則適時為甲方合理解決之」等語，有系爭合約書
    影本可證（ 見原審卷1第17頁至第18頁）。由系爭合約書文
    義觀之，乙○○之義務非僅媒介保強建設公司與私地地主簽
    訂合建契約書而已，尚包括簽訂合建契約以外之義務，故系
    爭合約書並非單純之居間契約，而屬無名契約。
  (二)本件開發案，依系爭合約書第３條所示，其開發所需完成之
    程序有：保強建設公司與私地地主簽定合建契約書、保強建
    設公司獲核定為投資人、保強建設公司與私地地主、公地地
    主完成投資契約書內權益分配協議、基地內土地合併、聯開
    大樓取得使用執照等，有系爭合約書影本可證。每一程序繁
    雜，均須乙○○協助配合。依系爭合約書之真意，乙○○之
    義務如僅媒介保強建設公司與私地地主簽訂合建契約書而已
    ，則其工作已完成，依常理應1次結清報酬162,086,500元即
    可，不必於第１條約定乙○○應繼續完成本開發案，以實現
    聯開成果；於第3條約定分7次不同完成時期給付報酬；於第
    4條為保強建設公司得扣除報酬之約定；於第5條約定乙○○
    概括之義務。又，本件僅媒介與私地主訂約，即可獲取162,
    086,500元巨額報酬，亦與常情有違。
  (三)綜上，乙○○就系爭合約書約定提供協助，並依開發事務完
    成之程度而取得報酬，對於未提供協助部分，自不得請求報
    酬。乙○○之主張：保強建設公司於取得建築執照後，即應
    給付系爭合約書第2條所約定之全部報酬162,086,500元云云
    ，並不足取。
六、保強建設公司抗辯：乙○○僅媒介簽訂合建契約書，其餘捷
    運聯合開發大樓所有一切程序之履行，如被上訴人獲核定為
    投資人及開發契約之協調與行政流程等程序，均保強建設公
    司獨力完成。保強建設公司於 89年9月間曾委託律師通知乙
    ○○限期履行相關義務，惟乙○○置若罔聞，不予回應等語
    ，並提出江雅萍之律師函為證（ 見原審卷1第59頁至第60頁
    ）。乙○○亦主張：除媒介簽訂合建契約書第３條第1、2款
    外，乙○○並無其他義務云云（見原審卷3 第180頁至第181
    頁、本院卷第52頁、107 頁）。上訴人乙○○雖主張：其有
    提供合建契約書第３條第1、2款外之協助云云，惟查：乙○
    ○既自認無協助義務，卻又主張有提供協助，已不合常情；
    已提供協助係積極事實，應由乙○○舉證，乙○○僅泛言提
    供協助，既未舉證證明，則乙○○僅媒介簽訂合建契約書，
    未提供合建契約書第3條第1、2款外之協助，堪信為真。
七、乙○○僅就私地地主部分，協助保強建設公司與私有地主協
    商；至於公地地主部分，乙○○則未協助保強建設公司與公
    地地主協商，為兩造所不爭，對未協助部分，自不得請求報
    酬。經查：
  (一)乙○○主張：計算「酬金總額」時應將系爭合約書第2條第1
    款2.有關公有地2%部分計算在內等語，惟為保強建設公司所
    否認。查：
  (1)系爭合約書第2條之契約內容，私有地部分5% ，公有地部分
    2%之約定，係兩造就報酬金之計算方法，依建築執照樓地板
    面積，分成公、私有地部分所定之計算比例，屬「酬金總額
    」之基準。
  (2)系爭合約書第3條第2款約定：「乙方（即乙○○）協助甲方
    （即保強建設公司）與基地內私有地主‧‧‧以上與甲方完
    成簽訂合建契約書後3日內，支付『酬金總額』10%」；同條
    第６款約定：「甲方與公地地主完成投資契約書內權益分配
    協議後3日內支付『酬金總額』10%」，有系爭合約書影本可
    按。已就乙○○對於私地地主與公地地主之協助部分，分別
    為報酬之約定，故系爭合約書第２條係有關「酬金總額」之
    計算方式，與乙○○是否提供協助無關。系爭合約第２條計
    算酬金總額如將公地部分之2%扣除，配合系爭合約第3條第6
    款觀察，即產生雙重扣除問題，不當減少系爭合約第３條其
    他款所應取得之報酬。易言之，「酬金總額」基準先確定，
    上訴人乙○○是否能取得各該報酬，依乙○○所提供之協助
    ，按系爭合約書第3條定之。
  (3)綜上，「酬金總額」僅係計算之基準，與乙○○是否實際提
    供協助無關，故「酬金總額」之基準，自應將系爭合約書第
    2條第1款2.有關公有地2%之部分計算在內，總數為162,086,
    500元（59,650,400+102,436,100）。
  (二)乙○○自認：就系爭合約書第３條第1款部分已收受400萬元
    報酬，第2款部分已收受9,864,000元等語。經查：
  (1)86年9月 27日乙○○之母莊嚴舜華已與保強建設公司簽訂合
    建契約書，並由保強建設公司開具400萬 元之支票由乙○○
    收受並已兌現，該部分已符合系爭合約書第3條第1款約定，
    保強建設公司應負給付報酬義務，而保強建設公司亦已清償
    ，為兩造所不爭，堪信為真。
  (2)86年至89年間，基地內私地地主陸續與保強建設公司簽訂合
    建契約書，並已達該款所定私有地主面積2/3 以上或人數各
    逾1/2 以上之比例，為兩造所不爭，依系爭合約書第3條第2
    款約定，上訴人保強建設公司應給付之總額為16,208,650元
    （162,086,500×10%），扣除上訴人乙○○已收受之9,864,
    000元，上訴人保強建設公司尚應給付上訴人乙○○6,344,6
    50元。
  (3)上訴人乙○○除系爭合約書第3條第1、2款部分，有提供協
    助外，其餘系爭合約書第3條第3款至第7款部分，並未提供
    協助，已如前述，自不得請求報酬。
  (4)綜上，乙○○依系爭合約書第３條第2款尚得請求之報酬為
    6,344,650元。
  (三)乙○○主張：保強建設公司移轉系爭開發權利予樺福公司，
    並未事先獲得乙○○同意，保強建設公司以不正當行為阻止
    條件之成就，仍應負給付義務云云。保強建設公司則抗辯：
    乙○○不提供協助，致保強建設公司陷於窘境，與公私地主
    協商未果，不得已經台北市政府、乙○○及其他地主同意將
    聯合開發契約概括移轉於樺福公司，保強建設公司並未以不
    正當行為阻止期限之成就等語。經查：
  (1)系爭合約書第３條第1款至第7款係兩造以預期不確定事實之
    發生，以該事實發生時為債務之清償期，仍得類推適用民法
    第101條第1項規定，合先敘明（最高法院87年度台上字第12
    05號判例參照）。
  (2)乙○○無法取得系爭合約書第３條第3款至第7款之報酬，係
    因乙○○未提供協助所致，已如前述，與保強建設公司是否
    將聯合開發契約概括移轉於樺福公司無關。
  (3)況，上訴人保強建設公司於「92年8月5日」，將捷運聯合開
    發案投資人權利讓與樺福公司，為兩造所不爭。而乙○○與
    莊聰正等5人於「 92年8月1日」簽署同意書，向「台北市政
    府捷運工程局」表示「乙○○與保強建設公司合建契約合意
    解除後，同意保強建設公司之聯合開發案投資人地位，移轉
    於樺福公司承接，並與樺福公司另議合建契約」等情，有同
    意書影本可證（ 見原審卷1第70頁），該同意書雖交予「台
    北市政府捷運工程局」，而非保強建設公司，但其內容足以
    證明乙○○對保強建設公司將捷運聯合開發案投資人權利讓
    予樺福公司之立場。縱使乙○○否認兩造間之合建契約業已
    解除；及其與樺福公司訂立新合建契約，並提出樺福公司95
    年12月15日（95）樺法字第100129號函為證（見本院卷第14
    7頁 ），亦不影響保強建設公司於92年8月5日將捷運聯合開
    發案投資人權利讓與樺福公司前，乙○○已事先知情並附條
    件同意之認定，故保強建設公司並未以不正當行為使系爭合
    約書第3條之期限無法成就。
  (4)保強建設公司已非本件開發案名義上之投資人，為兩造所不
    爭。乙○○主張：保強建設公司係本案開發案之實質投資人
    云云（見本院卷第44頁），縱令屬實，惟查：乙○○是否得
    請求報酬，以其有無提供系爭合約書第３條各款之協助而定
    ，乙○○未提供系爭合約書第３條第3款至第7款之協助，即
    不得請求各該部分之報酬，與保強建設公司是否為實質投資
    人無關。乙○○主張：保強建設公司將系爭土地開發權利移
    轉樺福公司，其主要目的係為逃避給付本件報酬云云，惟保
    強建設公司縱使為樺福公司相關契約之連帶保證人，僅能證
    明保強建設公司與樺福公司有商業上之密切關係，不足以證
    明保強建設公司欲逃避給付報酬乙事。乙○○未舉證以實其
    說，其主張自不足取。
  (四)保強建設公司抗辯：依系爭合約書第４條約定，保強建設公
    司得主張就1、4、5款之事項扣除報酬等語。經查：
  (1)系爭合約書第4條第1款約定：甲方（即保強建設公司）‧‧
    ‧交付乙方（即乙○○）及盧樹、陳照泰、連政憲、傅源發
    、高炳煌之承諾書所應付金額，應自酬金扣除等語。原審以
    ：依系爭合約書第４條第1 款約定，保強建設公司已支付予
    私地主乙○○、盧樹、陳照泰、連政憲、傅源發、高炳煌等
    ６人之承諾書款項1,200 萬元，為乙○○所不爭。而保強建
    設公司給付予該6人各200萬元之目的，亦確以該承諾書簽立
    為理由，復有保強建設公司所提之支票影本可按為由，認定
    上訴人保強建設公司主張其為應扣除之款項，自為可採，有
    判決書可按。兩造就原審該部分之判決俱無爭執（見本院卷
    第90頁），本院依前開事證，認原審之見解並無不符，故該
    1200萬元，得自報酬中扣除。
  (2)系爭合約書第4條第4款約定：甲方（即保強建設公司）與私
    地主簽訂合建契約第3 條，有關保證金，自支付日起至退還
    日止，按年息8%計算之利息負擔，應自酬金扣除等語。保強
    建設公司主張：其已依系爭合約書第４條第4 款約定，給付
    私地主保證金第1期9,617,000元，自86年10月5 日至93年10
    月21日（退還日）止按年息8%計算，係5,419,372元；第2期
    19,751,600元，自89年6 月21日至93年10月21日止，按年息
    8%計算，係6,846,695 元，合計12,266,067元，有保強建設
    公司與各私地主間簽立之保證金支付簽收表、付款明細表可
    憑（見原審卷3 第287頁至第288頁、原審卷４第37頁至第38
    頁、第41頁至第142 頁），亦為兩造所不爭，堪信為真。保
    強建設公司因支付保證金受有利息損失，故約定利息應自報
    酬中扣除。保強建設公司嗣後雖與私地地主解除契約，同意
    放棄保證金之70%，僅取回保證金之30%，有解除契約協議書
    影本可證（見原審卷4第76頁、79頁、81頁、83頁、107頁、
    111 頁、113頁、117頁、119頁、139頁）。但保證金如何返
    還，與保強建設公司支付保證金所受利息損失，係屬二事。
    故保強建設公司依系爭合約書第4條第4款約定，應扣除之報
    酬為12,266,067元。
  (3)系爭合約書第４條第5 款約定：部分私地主不願配合簽訂合
    建契約，未達成權益分配協議結果，以致需要個案處理時，
    其增加負擔金額，應自酬金扣除等語。保強建設公司主張：
    其向地主高炳煌購買土地之價金1,296 萬元，依系爭合約書
    第４條第5 款之規定，亦得扣除云云，並提出買賣契約書影
    本為證（見原審卷3 第289頁至第290頁）。然查，保強建設
    公司自承該價額是購買土地之對價，保強建設公司因此項支
    出，取得土地所有權，成為聯合開發案地主之一，故非「部
    分私地主不願配合簽訂合建契約，未達成權益分配協議結果
    ，以致需要個案處理時，而增加之額外負擔」，保強建設公
    司亦未能證明其就此土地買賣所額外負擔之金額若干？故保
    強建設公司以買賣契約所載之土地價金總額主張應予以扣除
    ，自屬無據。
  系爭合約書第３條、第4 條並未約定酬金扣除之時期，有系
    爭合約書影本可證，乙○○雖主張：應於給付系爭合約書第
     3條第7款時扣除，但系爭合約書第4條應扣除之金額可能大
    於系爭合約書第３條第7 款之金額，故乙○○之主張不合理
    ，亦不符契約約定。兩造原預期系爭合約書得全程履行，故
    酬金何時扣除，不影響最後金額，惟因保強建設公司移轉系
    爭開發權利，乙○○僅提供系爭合約書第3 條第1、2款之協
    助，酬金何時扣除、如何扣除，即影響酬金數額。
    乙○○僅提供系爭合約書第3 條第1、2款之協助，可得酬金
    20,208,650元（4,000,000+16,208,650），依系爭合約書第
     4條全額計算，應扣除之酬金為24,266,067元（12,000,000
    + 12,266,067），已超過前開金額，顯不合理。本院依系爭
    合約書約定，探求當事人真意，認乙○○如全程提供協助時
    得請求酬金162,086,500 元，依乙○○已提供協助之程度所
    得請求之酬金為20,208,650元，乙○○已取得之酬金占全程
    提供協助所得取得酬金之0.1247（20,208,650÷162,086,50
     0，小數點第5位，四捨五入），系爭合約書第5條得扣除之
    酬金，亦應按該比率計算，始符誠信、公平原則。系爭合約
    書第4條應扣除之酬金為24,266,067元，其0. 1247為3,025,
    979元（24,266,067×0.1247，元以下四捨五入）。
  (五)綜上，乙○○依系爭合約書第3條第2款尚得請求之報酬為6,
    344,650元，依系爭合約書第4條約定應扣除之酬金為3,025,
    979元，乙○○請求酬金3,318,671元（6,344,650-3,025,97
    9），及兩造不爭執之遲延利息起算日即93年12月3日起至清
    償日止，按年息5%計算之利息，即屬有據。
八、綜上所述，乙○○本於系爭合約書第３條之法律關係，請求
    保強建設公司給付3,318,671元及自93年12月3日起至清償日
    止，按年息5%計算之利息，為有理由，應予准許。逾此所為
    請求，為無理由，應予駁回。原審就超過3,318,671 元部分
    ，為保強建設公司敗訴之判決，並為假執行之宣告，自有未
    洽。保強建設公司上訴意旨就此部分指摘原判決不當，求予
    廢棄改判，為有理由。至於上開應准許部分，原審判命保強
    建設公司給付，並為假執行之宣告，核無違誤，保強建設公
    司上訴意旨，就此部分，仍執陳詞，指摘原判決不當，求予
    廢棄，為無理由，應駁回其上訴。至於乙○○上訴部分，原
    審為乙○○敗訴之判決，及駁回其假執行之聲請，並無不合
    。上訴意旨指摘原判決不當，求予廢棄改判，為無理由，應
    予駁回。
九、本件事證已臻明確，兩造其餘攻擊、防禦方法及未經援用之
    證據，經本院審酌後認對判決結果不生影響，爰不一一論列
    ，附此敘明。
十、據上論結，本件保強建設公司之上訴為一部有理由，一部無
    理由，乙○○之上訴為無理由，依民事訴訟法第 450條、第
    449 條第1項、第79條但書、第78條，判決如主文。
中　　華　　民　　國　　96　　年　　1　　月　　23 　　日
                    民事第十一庭
                        審判長法  官  鄭雅萍
                              法  官  薛中興
                              法  官  林恩山
正本係照原本作成。
如不服本判決，應於收受送達後20日內向本院提出上訴書狀，其
未表明上訴理由者，應於提出上訴後20日內向本院補提理由書狀
（均須按他造當事人之人數附繕本）上訴時應提出委任律師或具
有律師資格之人之委任狀；委任有律師資格者，另應附具律師資
格證書及釋明委任人與受任人有民事訴訟法第466條之1第1項但
書或第2項（詳附註）所定關係之釋明文書影本。
中　　華　　民　　國　　96　　年　　1 　　月　　24　　日
　　　　　　　　　　　　　　　書記官　周淑靜
附註：
民事訴訟法第466條之1（第1項、第2項）：
對於第二審判決上訴，上訴人應委任律師為訴訟代理人。但上訴
人或其他法定代理人具有律師資格者，不在此限。
上訴人之配偶、三親等內之血親、二親等內之姻親，或上訴人為
法人、中央或地方機關時，其所屬專任人員具有律師資格並經法
院認為適當者，亦得為第三審訴訟代理人。
~FO
附表
一、面積計算
┌─┬────┬────────────┬──────┐
│編│項目    │以平方公尺計算          │換算為「坪」│
│號│        │                        │            │
├─┼────┼────────────┼──────┤
│一│建築執照│89,735.17平方公尺       │27,144.89坪 │
│  │面積（不│                        │            │
│  │含捷運設│                        │            │
│  │施面積）│                        │            │
├─┼────┼────┬───────┼──────┤
│二│獎勵面積│968％（ │188％×7,900.5│4,493.04坪  │
│  │        │設計容積│4＝14,853.02平│            │
│  │        │）－780 │方公尺        │            │
│  │        │％（允建├───────┼──────┤
│  │        │基本容積│14,853.02÷2.0│2,246.52坪  │
│  │        │）＝188 │0＝7,426.51平 │            │
│  │        │％      │方公尺        │            │
├─┼────┼────┴───────┼──────┤
│三│計算報酬│89,735.17－7,426.51＝   │24,898.37坪 │
│  │金之面積│82,308.66平方公尺       │            │
└─┴────┴────────────┴──────┘
二、計算報酬金之數額：
┌──────────────────────────┐
│                      報酬金                        │
├──┬──────┬─────────┬──────┤
│項目│   面積     │    計算方式      │    金額    │
├──┼──────┼─────────┼──────┤
│地下│12,297.52平 │3720.00坪×10萬/坪│37,200萬    │
│部分│方公尺（等於│                  │            │
│    │3,720.00坪）│                  │            │
├──┼──────┼─────────┼──────┤
│地上│77,437.65平 │23,424.89坪－2,246│465,924.15萬│
│部分│方公尺（等於│.52坪＝21,178.37坪│            │
│    │23,424.89坪 │21,178.37坪×22萬/│            │
│    │）          │坪                │            │
├──┼──────┴─────────┴──────┤
│小計│                                  503,124.15萬│
└──┴───────────────────────┘
三、報酬金：
┌──┬────────────────┬──────┐
│公有│59.28％（公有土地比例）×503,124│  5,965.04萬│
│部分│.15（計算報酬金數額）×2％（計算│            │
│    │報酬金約定比例）＝              │            │
├──┼────────────────┼──────┤
│私有│40.72％（私有土地比例）×503,124│10,243.61萬 │
│部分│.15（計算報酬金數額）×5％（計算│            │
│    │報酬金約定比例）＝              │            │
└──┴────────────────┴──────┘
四、報酬金給付期別：
┌───┬───────────┬───┬──────┐
│期  別│說明                  │報酬比│各期金額（新│
│      │                      │率    │台幣/元）   │
├───┼───────────┼───┼──────┤
│第一期│保強建設公司與莊顏順華│未約定│   4,000,000│
│      │簽約                  │      │            │
│      │                      │      │            │
├───┼───────────┼───┼──────┤
│第二期│與私地主（面積逾2/3或 │10％  │  16,208,650│
│      │人數逾1/2）完成簽約   │      │            │
├───┼───────────┼───┼──────┤
│第三期│保強建設公司公司成為投│20％  │  32,417,300│
│      │資人                  │      │            │
├───┼───────────┼───┼──────┤
│第四期│與私地主完成權益分配協│20％  │  32,417,300│
│      │議                    │      │            │
├───┼───────────┼───┼──────┤
│第五期│基地內土地合併完成    │10％  │  16,208,650│
├───┼───────────┼───┼──────┤
│第六期│與公地主完成權益分配協│10％  │  16,208,650│
│      │議                    │      │            │
├───┼───────────┼───┼──────┤
│第七期│聯開大樓取得使用執照  │餘款  │  44,625,950│
├───┼───────────┴───┼──────┤
│合  計│                              │ 162,086,500│
└───┴───────────────┴──────┘
